臺灣高等法院臺中分院刑事判決　　　　　　　　　九十二年度上易字第一九一九號
　　上　訴　人　臺灣彰化地方法院檢察署檢察官
　　被　　　告　甲○○
　　選任辯護人　洪錫欽律師
右上訴人因被告傷害案件，不服臺灣彰化地方法院九十二年度易字第六一三號，中華
民國九十二年七月七日第一審判決（起訴案號：臺灣彰化地方法院檢察署九十二年度
調偵字第一八一號），提起上訴，本院判決如左：
      主      文
上訴駁回。
      事實及理由
一、本案經本院審理結果，認第一審判決認事用法及量刑均無不當，應予維持，並引
    用第一審判決書記載之事實、證據及理由（如附件）。
二、臺灣彰化地方法院檢察署檢察官上訴意旨援引告訴人乙○○請求上訴狀雖略謂：
    被告為年輕力壯且訓練有素之警察，竟不知保家衛民，反基於傷害故意，以農藥
    噴灑告訴人等及告訴人之子丙○○，並致告訴人等均因中毒而皮膚紅腫，又打死
    告訴人家中之犬，事發迄今均未表悔意，態度惡劣，原審僅科以拘役五十日，顯
    有未當云云。然經查訊之被告供稱其係服務於警察電訊所，負責警用電話維修工
    作，並非一般司法警察；至告訴人所陳前開情節，則僅有告訴人片面指訴，卻未
    曾提出任何積極證據以實其說，復為被告所否認，原判決審酌被告傷害犯行情節
    等，量處被告拘役五十日，自難認有何輕縱之處。
三、臺灣彰化地方法院檢察署九十二年度偵字第七二七七、九二０一號移送併案審理
    意旨另以：被告於前揭時地毆傷告訴人丁○○之後，丁○○經輾轉就醫，延至九
    十二年九月五日，已因成人呼吸窘迫症候群、吸入性肺炎導致呼吸衰竭而不治死
    亡，因認被告係犯刑法第二百七十七條第二項之傷害致死罪嫌云云。惟查本件經
    本院向財團法人彰化基督教醫院函查結果，依該院保存病歷記載，病患丁○○於
    八十九年十二月二十三日即曾因肺部病變，前往該院住院治療至同年十二月二十
    八日（見本院卷第五十五頁以下）；嗣於九十二年三月十八日又因發現肺部疾病
    ，先前往彰化縣員林鎮員生醫院住院治療，經初步檢查判斷疑為肺癌，而於同年
    月二十七日緊急轉診彰化基督教醫院，經系列檢查及病理切片證實為肺上皮性癌
    第四期（末期），雖積極施行化學治療，自九十二年四月至九十二年九月止，病
    患仍不幸於同年九月五日病逝等事實，有前述二醫院病歷在卷可稽。而本件被告
    毆打丁○○，雖致生胸部挫傷、右足踝擦傷及頭暈等傷害，但經頭部及胸部Ｘ光
    檢查，並無異狀，亦有前述員生醫院病歷可稽。足證丁○○之死亡，純因其自身
    病變造成，與被告之行為無任何關連，即彰化基督教醫院覆函本院亦認二者無相
    關連。此外，復查無任何積極證據足證被告有何前開併案審理意旨所指之傷害致
    死犯行，自不能以推測之詞，遽認被告涉有該罪。綜上所述，本件檢察官上訴並
    無理由，應予駁回。
四、據上論斷，應依刑事訴訟法第三百七十三條、第三百六十八條，判決如主文。
本案經檢察官戊○○到庭執行職務。
中      華      民      國      九十三  年      三      月      十九    日
                                臺灣高等法院臺中分院刑事第六庭
                                      審判長法  官　陳　嘉　雄
                                            法　官　陳  秀  
                                            法　官　邱　顯　祥
右正本證明與原本無異。
檢察官得上訴。
被告不得上訴。
如不服本判決應於收受送達後十日內向本院提出上訴書狀，其未敘述上訴之理由者並
得於提起上訴後十日內向本院補提理由書（均須按他造當事人之人數附繕本）。
                                            書記官  陳  桂  芬
中      華      民      國      九十三  年      三      月      二十二  日
                                                                        Ａ
